臺灣板橋地方法院刑事判決            100年度簡上字第190號
上  訴  人  臺灣板橋地方法院檢察署檢察官
被      告  黃洲位
上列被告因詐欺案件，上訴人不服本院於民國99年11月9 日以99
年度簡字第7250號所為第一審刑事簡易判決（偵查案號：臺灣板
橋地方法院檢察署98年度偵字第20127 號及移送99年度偵字第21
760 號併案審理），並移送臺灣板橋地方法院檢察署100 年度偵
字第8180號案件（含臺灣板橋地方法院檢察署99年度偵字第2155
9 、30561 號案件），經本院管轄第二審合議庭審理，判決如下
：
    主  文
上訴駁回。
    事實及理由
一、本案經本院審理結果，認原審以上訴人即被告黃洲位係犯幫
    助詐欺罪，引用刑事訴訟法第449 條第1 項前段、第3 項，
    刑法第339 條第1 項、第55條、第30條第1 項前段、第2 項
    、第41條第1 項前段，刑法施行法第1 條之1 第1 項、第2
    項前段，逕以簡易判決處刑，量處拘役59日，如易科罰金以
    新臺幣（下同）1 千元折算1 日，其認事用法及量刑均無不
    當，應予維持，均引用原審判決書記載之事實、證據及理由
    （詳如附件）。
二、訊據被告固坦承於上開時地因應徵收錢的工作，而將其所有
    上開帳戶之提款卡及密碼交予「小胖」乙情屬實，惟矢口否
    認上開犯行，辯稱：當時他們說伊收到錢就存到伊自己上開
    帳戶，提款卡要給他，他們就會去領走，後來伊沒有去收過
    錢，他們說隔天會跟伊再聯絡，但過了兩天都沒有消息，伊
    就去報警，伊並無幫助詐欺之故意云云。經查：
  (一)被告於上開時地因應徵收錢的工作，而將其所有上開帳戶之
    提款卡及密碼交予「小胖」，且被害人李靜雯、盧玉卿2 人
    先後受「小胖」所屬詐欺集團施用上開詐術，均陷於錯誤，
    而先後各匯入10萬元至被告上開帳戶內，隨即遭人提領一空
    等情，業據被告於本院審理時坦承在卷，核與被害人李靜雯
    、盧玉卿2 人於警詢中指訴之情節相符，復有被告之華南銀
    行懷生分行000-000000000000號帳戶往來明細資料、活期性
    存款存款憑條、中華郵政股份有限公司三重郵局函、開戶資
    料、被告所有中華郵政公司泰山貴子路郵局000-00000000
    0000號帳戶交易明細表及郵政國內匯款執據各乙份，在卷可
    稽，足堪認定。
  (二)雖被告辯稱其當時係因應徵收錢的工作，而將其所有上開帳
    戶之提款卡及密碼交予「小胖」，其並無幫助詐欺之故意云
    云，惟衡諸一般社會常情，應徵者於應徵正常之工作時，鮮
    有先行交出其提款卡、密碼之必要及可能，再按一般於金融
    機構開設存款帳戶暨請領存摺及提款卡，係針對個人身分之
    社會信用而予以資金流通之經濟活動，具有強烈之屬人性格
    ，而金融帳戶為個人理財之工具，申請開設並無任何特殊之
    限制，一般民眾皆得以存入最低開戶金額之方式在不同金融
    機構申請數個存款帳戶使用，乃眾所週知之事實，亦為被告
    所應知，是依一般人之社會經驗，若遇他人不自行向金融機
    構申請存款帳戶，反向他人蒐集金融帳戶使用，乃甚為怪異
    之事，衡情提供帳戶者對於該等帳戶是否係供合法使用，絕
    無不起疑心之理；又以今日社會，利用人頭帳戶供作詐欺犯
    罪工具，迭有所聞，亦經傳播媒體廣為報導，被告對此應無
    不知之理，自可預見收受其金融機構帳戶提款卡及密碼者可
    能利用其所提供之金融機構帳戶供作詐騙他人匯入款項之用
    ，藉由將所得資金存入後再行領出之過程，以達到隱瞞資金
    流向及避免提款行為人身分曝光之目的。茲被告竟將至為重
    要且專屬個人使用之上開帳戶之提款卡、密碼交予該男子，
    則被告當時顯有容認他人利用其上開帳戶作為詐欺取財犯罪
    工具之不確定故意。本件被告上開幫助詐欺之犯行已臻明確
    ，應依法論科。
三、原審以被告上開幫助詐欺之犯行事證明確，而依刑事訴訟法
    第449 條第1 項前段、第3 項，刑法第339條第1 項、第55
    條、第30條第1 項前段、第2 項、第41條第1 項前段，刑法
    施行法第1 條之1 第1 項、第2 項前段之規定，予以論罪科
    刑，經核其認事用法並無違誤。至於量刑部分，原審審酌被
    告提供上開帳戶予不法詐欺份子，非但增加被害人尋求救濟
    之困難，亦使不法詐欺份子得以順利掩飾詐欺取財所得財物
    ，復參酌被告犯罪手段、所生危害及其犯罪後之態度等一切
    情狀，量處拘役59日，如易科罰金以1 千元折算一日，本院
    認亦無違法、不當之處。綜上所述，本件公訴人不服原判決
    ，就原審已行審判即被告所涉被害人盧玉卿之幫助詐欺部分
    同一犯行，再行移送本院併案審理，並提起本件上訴云云，
    揆諸上述，為無理由，應予駁回。
據上論斷，應依刑事訴訟法第455 條之1 第1 項、第3 項、第36
8 條、第373 條，判決如主文。
本案經檢察官陳映蓁到庭執行職務
中    華    民    國    100   年    9    月    29    日
                  刑事第六庭  審判長法  官  戴嘉清
                                    法  官  王瑜玲
                                    法  官  林晏鵬
上列正本證明與原本無異。
不得上訴。
                                    書記官  陳映孜
中    華    民    國   100    年    10    月    7     日
附錄法條：刑法第339條
中華民國刑法第339條
（普通詐欺罪）
意圖為自己或第三人不法之所有，以詐術使人將本人或第三人之
物交付者，處 5 年以下有期徒刑、拘役或科或併科 1 千元以下
罰金。
以前項方法得財產上不法之利益或使第三人得之者，亦同。
前二項之未遂犯罰之。